臺北高等行政法院裁定
　　　　　　　　　　　　　　　　　　 95年度訴字第03189號
原　　　告　甲○○○
　　　　　　乙○○
　　　　　　丙○○
　　　　　　丁○○
　　　　　　戊○○
共　　　同
訴訟代理人　劉祥墩　律師
被　　　告　財政部臺灣省北區國稅局
代　表　人　凌忠嫄（局長）住同上
送達代收人　己○○
上列當事人間因遺產稅事件，原告不服財政部中華民國95年7月2
0日台財訴字第09513513010號（案號：第00000000號）訴願決定
，提起行政訴訟。本院裁定如下︰
　　主  文
原告之訴駁回。
訴訟費用由原告負擔。
　　理  由
一、按原告於判決確定前得撤回訴之全部或一部，為行政訴訟法
    第113 條第1 項本文所明定。再依同法第115 條準用民事訴
    訟法第263 條第1 項本文之規定，訴訟一經撤回，視同未起
    訴。又「納稅義務人對於核定稅捐之處分如有不服，應依規
    定格式，敘明理由，連同證明文件，依左列規定，申請復查
    ：一、依核定稅額通知書所載有應納稅額或應補徵稅額者，
    應於繳款書送達後，於繳納期間屆滿翌日起算30日內，申請
    復查。」稅捐稽徵法第35條第1 項第1 款定有明文。又「訴
    願事件有左列各款情形之一者，應為不受理之決定：…7 、
    對已決定或已撤回之訴願事件重行提起訴願者。」訴願法第
    77條第7 款亦有明文；次按原告之訴，有起訴不合程式或不
    備其他要件之情形者，行政法院應以裁定駁回之，行政訴訟
    法第107 條第1 項第10款定有明文。
二、緣原告甲○○○之配偶葉英龍於民國（下同）83年1 月21日
    死亡，原告等於83年8 月31日始逾期辦理遺產稅申報，經被
    告機關查得其漏報銀行存款及投資（和睦交通事業有限公司
    及和睦旅行社有限公司），乃併計核定遺產總額新臺幣（下
    同）83,365,283元，應納稅額13,334,466元，自動補報加計
    利息105,753元，並按其短漏稅額處以1倍之罰鍰計1,515,10
    0元。原告甲○○○不服，申請復查，經被告機關87年3月12
    日北區國稅法第00000000號復查決定變更核定遺產總額82,4
    70,628 元，應納稅額12,958,711元、自動補報加計利息105
    ,753元及罰鍰 1,446,365元，原告乙○○不服，提起訴願，
    遭財政部92年5月28日台財訴字第0890022891號（案號：第8
    73127 號）訴願決定駁回，原告乙○○不服，復提起行政訴
    訟（本院案號：93年度簡字第1289號），於94年1 月13日具
    狀撤回而告確定。嗣原告等於95年1 月19日就同一事由，申
    請復查，經被告以其程序不合，予以駁回，提起訴願亦遭駁
    回，遂提起本件行政訴訟，請求撤銷訴願決定及原處分〈包
    括復查決定〉。
三、經查，原告前就系爭遺產稅額及罰鍰，不服財政部92年5 月
    28日台財訴字第0890022891號（案號：第873127號）訴願決
    定駁回，提起行政訴訟，經本院以93年度簡字第1289號審理
    。其訴之聲明，依該案93年10月1 日準備程序筆錄記載：「
    「一、訴願決定及原處分關於車號011055號營業大客車部份
    均撤銷。二、訴訟費用由被告負擔。」93年12月24日言詞辯
    論筆錄亦為相同之記載；原告復於94年1 月13日具狀表示：
    「請同意原告乙○○與被告北區國稅局就葉金龍先生遺產稅
    案中01-1055 大客車爭議之行政訴訟撤案。嗣有新證據，另
    行訴訟。…」（附於本院93年度簡字第1289號卷第78頁），
    此有本院93年度簡字第1289號93年10月1 日準備程序筆錄、
    93年12月24日言詞辯論筆錄及原告94年1 月13日撤回狀影本
    附卷可參。是以，原告於該案起訴係不服訴願決定及原處分
    關於車號011055號營業大客車部份，其他部份並未表示不服
    ，其於94年1 月13日既以書狀表示撤回訴訟之旨，依法自生
    撤回效力。
四、次查，依前揭說明，該訴既經撤回，視同未起訴，則系爭遺
    產稅額及罰鍰，包括原告曾經起訴爭執的事項及未起訴爭執
    的事項，均已於財政部92年5 月28日台財訴字第08900228
    91 號 （案號：第873127號）訴願決定書送達後2 個月確定
    。又訴願決定係由中立之機關，就兩造之爭點，經由類似法
    院訴訟之過程，確定事實，適用法規，依首揭訴願法第77條
    第7款 所揭示之訴願決定具有「一事不再理」之效力；是以
    ，原告就同一事件，再事爭執請求，違反一事不再理原則，
    揆諸首開說明，其訴自非合法，應以裁定駁回之。
五、依行政訴訟法第107條第1 項第10款、第104條、民事訴訟法
    第95條、第78條，裁定如主文。
中　　華　　民　　國　　96　　年　　4 　　月　　27　　日
                  第六庭審判長法  官   林文舟
                              法  官   陳鴻斌
                              法  官   許瑞助
上為正本係照原本作成。
如不服本裁定，應於送達後10日內向本院提出抗告狀（須按他造
人數附繕本）。
中　　華　　民　　國　　96　　年　　4 　　月　　27　　日
                              書記官   吳芳靜
